---
title: "Package Dplyr"
subtitle: "Cours FAS1002"  
author: 
  - "Cynthia Bello"
output:
  xaringan::moon_reader:
    css: xaringan-themer.css
    nature:
      highlightStyle: solarized-dark
      highlightLines: true
      ratio: 16:9
      countIncrementalSlides: TRUE
editor_options: 
  chunk_output_type: console
---

```{r setup, include=FALSE}
options(htmltools.dir.version = FALSE)
knitr::opts_chunk$set(
  fig.width=9, fig.height=3.5, fig.retina=3,
  out.width = "100%",
  cache = FALSE,
  echo = TRUE,
  message = FALSE, 
  warning = FALSE,
  hiline = TRUE
)
```

```{r xaringan-themer, include=FALSE, warning=FALSE}
library(xaringanthemer)
library(tidyverse)
style_solarized_dark(
  text_color = "#FFFAF0",
  header_color = "#8FBC8F",
  background_color = "#2F4F4F",
  link_color = "#FF69B4",
  # code_font_family = "Fira Code",
  # code_font_url = "https://cdn.jsdelivr.net/gh/tonsky/FiraCode@2/distr/fira_code.css"
)
```
# Introduction


---
class: center

# 🐧 Importation des données 🐧

--
Pour démontrer les fonctions de Dplyr, nous allons utilisé les données brutes 
de [palmerpenguins](https://allisonhorst.github.io/palmerpenguins/reference/penguins_raw.html#format)

```{r}
library(palmerpenguins)
data_penguin = (penguins_raw)

```

---
class: inverse center middle

# Les Fonctions de Dplyr

---
# Fonctions


* Regrouper
* Manipuler (données ou variables)
* Résumer(données ou variables)
* Fonctions vectorielles
* Joindre des tableaux


---

# Regrouper




---

# Manipuler

---



# Résumer

---



# Fonctions vectorielles

---


# Joindre des tableaux


---

class: center, middle

# MERCI :) 

[**xaringan**](https://github.com/yihui/xaringan)<br>
[gadenbuie/xaringanthemer](https://github.com/gadenbuie/xaringanthemer)


