---
title: "Exercices"
author: "Cynthia Bello"
output:
  html_document:
    code_folding: show
    toc: TRUE
    toc_float: TRUE
    theme: yeti
    highlight: breezedark
---

```{r setup, include=FALSE}
knitr::opts_chunk$set(echo = TRUE)
library(tidyverse)
library(kableExtra)
library(palmerpenguins)
```

```{r echo=FALSE}
data_penguin = (penguins_raw)
data_penguin_tidy = (penguins)

```

## Exercices Dplyr pour la catégorie: Manipulation

> **Vous devrez peut-être installer le package "kableExtra" si ce n'est pas déjà fait, pour un affichage des tableaux plus facile à lire, ou autre selon votre préférence: install.packages("kableExtra")**

> Mettre vos résultats dans **`data_penguin_clean`**

### 1. Exercice: Enlever les colonnes

### select()

> **syntaxe:** select(df, colonne.s) ou df %>% select(colonne.s)

**Colonnes à enlever:**  
studyName, Sample Number, Region, Stage, Individual ID, Clutch Completion, Delta 15 N, Delta 13 C, Comments


```{r}

```

```{r echo=FALSE}
# Affichage des 5 premières lignes du tableau
# kable(head(data_penguin_clean)) %>%
#     kable_styling(full_width = F, font_size = 14)
```

------------------------------------------------------------------------

### 2. Exercice: Changer le nom des colonnes

### rename()

> **syntaxe:** rename(df, nouv_nom = ancien_nom) <u>*ou*</u> df %>% rename(nouv_nom = ancien_nom)

- `Culmen lenght (mm)`  devient `bill_lenght_mm` 
- `Culmen depth (mm)`  devient `bill_depth_mm` 
- `Flipper lenght (mm)`  devient `flipper_lenght_mm` 
- `Body Mass (g)`  devient `body_mass_g` 


```{r}

```

```{r echo=FALSE}
# Affichage des 5 premières lignes du tableau
# kable(head(data_penguin_clean)) %>%
#     kable_styling(full_width = F, font_size = 14)
```
------------------------------------------------------------------------

### 3. Exercice: Extraire année de la variable *date egg*

Pour obtenir une colonne `year` avec l'année de la colonne `date egg`, on pourrait extraire l'année seulement puis la placer dans une nouvelle colonne à la fin du *dataframe* grâce à ...

### mutate()

> **syntaxe:** mutate(df, nouvelle_colonne) <u>*ou*</u> df %>% mutate(nouvelle_colonne)

On pourrait aussi, ne garder que l'année dans la colonne `date egg`, changer le nom de la colonne, puis la déplacer en dernière position du *dataframe* grâce à ... 


### relocate()
> relocate(df, ..., .before = NULL, .after = NULL) *par défaut va placer la colonne en premier*

```{r}

```
```{r echo=FALSE}
# Affichage des 5 premières lignes du tableau
# kable(head(data_penguin_clean)) %>%
#     kable_styling(full_width = F, font_size = 14)
```
